【裁判字號】    99,易,378
【裁判日期】    990730
【裁判案由】    竊盜
【裁判全文】
臺灣雲林地方法院刑事判決               99年度易字第378號
公  訴  人  臺灣雲林地方法院檢察署檢察官
被      告  乙○○
上列被告因竊盜案件，經檢察官提起公訴（99年度偵字第2242號
），嗣因被告就被訴事實為有罪之陳述，經本院裁定適用簡式審
判程序審理，判決如下：
    主      文
乙○○逾越安全設備、於夜間侵入有人居住之建築物竊盜，累犯
，處有期徒刑伍月，如易科罰金，以新臺幣壹仟元折算壹日。
    事實及理由
壹、犯罪事實：
    乙○○前因竊盜案件，經本院判處有期徒刑3 月確定，於民
    國95年8 月31日易科罰金執行完畢。詎其猶不知悔改，基於
    意圖為自己不法所有之犯意，於99年2 月28日凌晨0 時許，
    前往位於雲林斗六市○○街73號雲林縣政府所有有管理員居
    住之行啟館（下稱行啟館），趁管理人員不在之際徒手打開
    未上鎖之窗戶無故逾越入內（侵入他人建築物部分未據告訴
    ），徒手拔下鋁門窗8 組，得手後將鋁門窗移至行啟館旁之
    舊警察宿舍內，把鋁門窗玻璃打破，將鋁框收齊暫放其內。
    迄同日12時許，乙○○至該警察宿舍欲將鋁框變賣之際，適
    吳守智路過，遂與明知為贓物之吳守智（所涉收受贓物部分
    ，另由檢察官偵查中）共同搬運至雲林縣斗六市○○路3 號
    張志強所經營之「捷順資源回收場」，以吳守智之名義將鋁
    框販賣與不知情之張志強，得款新臺幣（下同）785 元，由
    乙○○、吳守智朋分花用。嗣經雲林縣政府城鄉發展處技士
    甲○○發現行啟館內之鋁門窗遭竊後報警處理，始為警循線
    在前揭資源回收場內扣得盜贓之鋁框1 批共計24公斤而查悉
    上情。
貳、認定犯罪事實所憑證據及理由：
  一被告乙○○所犯刑法第321 條第1 項第1 款、第2 款之罪，
    係死刑、無期徒刑、最輕本刑為3 年以上有期徒刑以外之罪
    ，其於審理程序就前揭被訴事實為有罪之陳述，經告知簡式
    審判程序之旨，並聽取其與公訴人之意見後，本院裁定進行
    簡式審判程序，是本件之證據調查，依刑事訴訟法第273 條
    之2 規定，不受同法第159 條第1 項、第161 條之2 、第16
    1 條之3 、第16 3條之1 及第164 條至第170 條規定之限制
    ，合先敘明。
  二上開犯罪事實，業據證人甲○○、張志強於警詢指述明確，
    並有贓物認領保管單、捷順資源回收場之收受物品、舊貨、
    五金廢料或廢棄物登記表及現場照片等件在卷可稽。被告就
    上開犯罪事實亦坦承不諱，其自白與相關證據均相符合，本
    件事證明確，被告之犯行應堪認定。
、論罪科刑之理由：
  一按刑法第321 條第1 項第2 款所謂安全設備，係指除門扇、
    牆垣以外，依社會通常觀念足認為防盜之設備而言（最高法
    院25年上字第4168號判例、78年度臺上字第4418號裁判要旨
    可資參照）。本件行啟館之窗戶，兼具有隔絕防閑之作用，
    自屬安全設備。故核被告所為，係犯刑法第321 條第1 項第
    1 款、第2 款之逾越安全設備、於夜間侵入有人居住之建築
    物竊盜罪。
  二被告前因竊盜案件，經本院判處有期徒刑3 月確定，於95年
    8 月31日易科罰金執行完畢，有臺灣高等法院被告前案紀錄
    表1 份在卷可稽。被告於有期徒刑執行完畢後，5 年內故意
    再犯本件有期徒刑以上之罪，為累犯，應依刑法第47條第1
    項加重其刑。
  三次按刑法第19條規定：「行為時因精神障礙或其他心智缺陷
    ，致不能辨識其行為違法或欠缺依其辨識而行為之能力者，
    不罰。行為時因前項之原因，致其辨識行為違法或依其辨識
    而行為之能力，顯著減低者，得減輕其刑。」經查，本件被
    告前經長庚醫療財團法人嘉義紀念醫院就被告涉案時之精神
    狀況實施精神鑑定，鑑定結果認為「乙○○為智能障礙之人
    ，其智力已達中度智能不足之程度，其心智年齡約相當於小
    一至小三孩童之程度，因受智力較差及認知功能不足影響，
    是非判斷能力及道德觀念薄弱，衝動控制能力差，法治概念
    不足，推測其於本犯罪『行為時』，因心智缺陷，致其辨識
    行為違法及依其辨識而行為之能力，較正常人顯著降低。」
    有該院精神鑑定報告書1 份在卷可按，爰依刑法第19條第2
    項規定，就被告所犯之罪減輕其刑。被告所犯之犯行有加重
    、減輕事由，應依法先加後減之。
  四本院審酌被告前有竊盜前科，素行難認良善，因無固定工作
    ，無法維持生活，而起意竊盜，竟竊取他人之財物變賣得現
    ，尊重他人財產權觀念薄弱，亦影響社會治安；被告僅國中
    畢業，中度智能不足，智識程度淺薄，及被告犯後態度尚佳
    ，具有悔意等一切情狀，量處如主文所示之刑，並諭知易科
    罰金之折算標準。
肆、適用之法律：
  一刑事訴訟法第273 條之1 第1 項、第299 條第1 項前段。
  二刑法第321 條第1 項第1 款、第2 款、第47條第1 項、第19
    條第2 項、第41條第1 項前段。
本案經檢察官陳宏瑋到庭執行職務
中    華    民    國    99    年    7     月    30    日
                  刑事第七庭    法  官  楊欣怡
以上正本證明與原本無異。
如不服本判決，應於收受判決後10日內向本院提出上訴書狀，並
應敘述具體理由；其未敘述上訴理由者，應於上訴期間屆滿後20
日內向本院補提理由書（均須按他造當事人之人數附繕本）。「
切勿逕送上級法院」。
                                書記官  王雪招
中    華    民    國    99    年    7     月    30    日
附錄論罪科刑法條：
中華民國刑法第321條
犯竊盜罪而有左列情形之一者，處6 月以上、5 年以下有期徒刑
：
一、於夜間侵入住宅或有人居住之建築物、船艦或隱匿其內而犯
    之者。
二、毀越門扇、牆垣或其他安全設備而犯之者。
三、攜帶兇器而犯之者。
四、結夥三人以上而犯之者。
五、乘火災、水災或其他災害之際而犯之者。
六、在車站或埠頭而犯之者。
前項之未遂犯罰之。

司法院資訊處製作；財團法人民間司法改革基金會備份。
